Inventaris van het archief van de Raad van Leraren bij het Voorbereidend Hoger en Middelbaar Onderwijs, 1940-1979
Nationaal Archief, Den Haag
Raad van Leraren
1940-1979
I22240
12.00 meter; 246 inventarisnummers.
Normale geschreven, getypte en gedrukte documenten, geen bijzondere handschriften.
Nationaal Archief, Den Haag
Raad van Leraren bij het Voorbereidend Hoger en Middelbaar Onderwijs
Het archief van de Raad van Leraren bij het Voorbereidend Hoger en Middelbaar Onderwijs bevat naast correspondentie, begrotingen en vergaderstukken onder meer rapporten inzake onderwerpen als eindexamens, onderwijsvernieuwingen, lerarenopleidingen, wijzigingen op de Wet op het Voorbereidend Wetenschappelijk Onderwijs en de onderwijsinspectie. Daarnaast zijn er stukken te vinden in verband met de rechtspositie van leraren, salarisstaten en door leraren ingevulde enquêtes.
Archiefvorming
Geschiedenis van de archiefvormer
De Raad van Leraren bij het Voorbereidend Hoger en Middelbaar Onderwijs werd in 1940 op instigatie van de bezetter opgericht. Na de bevrijding werd na ampel overleg besloten de raad te laten voortbestaan. Het archief loopt globaal tot de opheffing van de Raad in 1972. Alle later gedateerde stukken zijn weliswaar afkomstig van bestuursleden van de Raad van Leraren, maar hebben vermoedelijk betrekking op persoonlijke nevenactiviteiten of zijn ter documentatie bewaard.
Geschiedenis van het archiefbeheer
De structuur van het archief is niet helemaal duidelijk. Na 1960 hebben zich tal van werkgroepen en studiecommissies gevormd, deels op instigatie van de Raad, deels in samenwerking met andere organisaties. Aannemelijk is, dat enkele bestuursleden van de raad een dubbelfunctie vervulden en hun documentatie inzake hun nevenactiviteiten eveneens in het archief deponeerden. Dit geldt ook voor bestuursleden van de Raad die tevens lid waren van andere lerarenverenigingen. Het gevolg is dat sommige stukken zowel registratuurkenmerken dragen van de Raad van Leraren als van andere organisaties, zoals de Rijkslerarenvereniging. Een duidelijk onderscheid kan eerst na intensieve bestudering worden gemaakt.
De verwerving van het archief
De rechtstitel is (nog) onbekend
Inhoud en structuur van het archief
2.19
Aanwijzingen voor de gebruiker
Openbaarheidsbeperkingen
Volledig openbaar.
Materiële beperkingen
Aanvraaginstructie
Openbare archiefstukken kunnen online worden aangevraagd en gereserveerd. U kunt dit ook via de terminals in de studiezaal van het Nationaal Archief doen. Om te kunnen reserveren dient u de volgende stappen te volgen:
U maakt een profiel aan op www.gahetna.nl, en logt vervolgens in
Via de archiefinventaris (alleen de beschrijvingen met rode nummers) selecteert u het gewenste archiefstuk door op de knop 'Reserveren' te klikken
In het volgende scherm geeft u aan op welke dag u het archiefstuk wilt inzien
Indien u zich bevindt in de studiezaal en een tafelnummer heeft ontvangen kunt u dit nummer vermelden. Als u geen tafelnummer heeft kunt u tafelnummer 777 laten staan
Vervolgens bevestigt u uw reservering door deze te versturen.
Verwant materiaal
Beschikbaarheid van kopieën
Beschrijving van de series en archiefbestanddelen
- Correspondentie, I.
  - Ingekomen stukken., 1940-1972; 1-26
    - 1940-1948, 1
    - 1947-1948, 2
    - 1949-augustus 1951, 3
    - September 1952-mei 1957 Genummerd 1-756., 4
      Zie voor nummers 1-558 ook lijstnummer 25.
    - 28 mei 1957-4 februari 1959 Genummerd 757-1069., 5
    - 1959-1960 Genummerd 1070-1407., 6
    - 1961-1962 Genummerd 1408-1640., 7
    - 1963 Genummerd 1641-1800., 8
    - 1964 Genummerd 1801-2010., 9
    - 1965 I. Genummerd 2011-2130., 10
    - 1965 II. Genummerd 2131-2263., 11
    - 1966 I. Genummerd 2264-2275., 12
    - 1967 I. Genummerd 2597-2760., 13
      Voor 1967 II zie lijstnummer 26.
    - 1968 I. Genummerd 2984-3200., 14
    - 1968 II. Genummerd 3201-3382., 15
    - 1968 III. Genummerd 3383-3414., 16
    - 1969 I. Genummerd 3415-3491., 17
    - 1969 II. Genummerd 3492-3484., 18
    - 1969 III. Genummerd 3485-3775., 19
    - 1969 IV. Genummerd 3776-3970., 20
      Voor 1970 zie lijstnummers 40-42.
    - Maart-september 1971, 21
    - September 1971-maart 1972, 22
    - Maart-juli 1972, 23
    - Correspondentie van de voorzitter. 1946-1947, 24
    - Ingekomen stukken. September 1951-mei 1953 Nummers 1-558, met agenda., 25
    - Correspondentie 1967 II. Genummerd 2761-2983., 26
      Niet raadpleegbaar
  - Doorslagen en afschriften van uitgaande stukken., 1941-1971; 27-39
    - 1941-september 1952, 27
    - 1952-1956 Doorslagen., 28
    - Oktober 1952-4 januari 1957 Genummerd 1-972., 29
    - 1956-1962 Genummerd 975-1664., 30
    - 1963, 31
    - 1964, 32
    - 1965, 33
    - 1966, 34
    - 1967, 35
    - 1968. januari-juni, 36
    - 1968. juli-december, 37
    - Januari 1969-april 1970, 38
    - Maart 1971 en "losse stukken secretaris"., 39
  - Ingekomen stukken., 1970-1971; 40-42
    - 1 januari-6 juli 1970 Genummerd 3971-4200., 40
    - 6 juli-1 december 1970 Genummerd 4201-4383., 41
    - 1 december 1970-14 april 1971 Genummerd 4384-4514., 42
  - Correspondentie, gerubriceerd "pensioenadviezen"., 1952-1969; 43-46
    - 1952-1960, 43
    - 1960-1963, 44
    - 1964-1967, 45
    - 1968-1969, 46
  - Correspondentie, gerubriceerd als "stukken": interne circulaires., 1961-1968; 47-50
    - 1961-1963, 47
    - 1964-1966, 48
    - 1967-1968 A-K., 49
    - 1967-1968 L-Z., 50
      De belettering heeft betrekking op de onderwerpen van de circulaires.
  - Circulaires van de penningmeester: begrotingen., 1962-1970; 51
  - Agenda's., 1953-1954; 52
- Vergaderstukken, II.
  - Notulen van vergaderingen van de Raad van Leraren., 1940-1972; 53-61
    - 1940-1946, 53
    - 1947-maart 1948, 54
    - April 1948-maart 1950, 55
    - April 1950-november 1953, 56
    - November 1953-september 1959, 57
    - Oktober 1959-december 1963, 58
    - 1964-1966, 59
    - 1967-1968, 60
    - 1969, 1971, 1972, 61
  - Besluitenlijst., 1960-1967; 62
  - Circulaires en vergaderstukken, met duplicaten van notulen., 1951-1972; 63-71
    - 1951-1956, 63
    - 1956-1963, 64
    - 1963-1967, 65
    - 1968-1972, 66
    - 1968-1972, 67
    - 1971-1972, 68
      De drie laatste series zijn gedeeltelijk verschillend van samenstelling.
    - Andere series vergaderstukken., 1953-1972; 69-71
      - 1958-1963, 69
      - 1963-1972, 70
      - 1953-1960, 71
  - Verslagen van bijeenkomsten van de Eerste, Tweede en Derde Afdeling., 1960-1972; 72-75
    - 1960-1965, 72
    - 1966-1968, 73
    - 1969-1970, 74
    - 1971-1972, 75
  - Notulen van de vergaderingen van de Tweede Afdeling., 1960-1971; 76
  - Notulen van de vergaderingen van de Derde Afdeling., 1963-1970; 77
  - Circulaires, getiteld "Raad-stukken"., 1965-1972; 78
  - Notulen van vergaderingen van de Commissie voor Georganiseerd Overleg voor het V.H.M.O., 1953-1955; 79
  - Notulen van vergaderingen van de drie pedagogische centra., 1963-1965; 80
  - Circulaires van de Raad van Leraren., 1968-1972; 81-92
    - 1968-1969 Eerste map., 81
    - 1968-1969 Tweede map., 82
    - 1969-1970 Eerste map., 83
    - 1969-1970 Tweede map., 84
    - 1969-1970 Derde map., 85
    - 1970-1971 Eerste map., 86
    - 1970-1971 Tweede map., 87
    - 1970-1971 Derde map., 88
    - 1971-1972 Eerste map., 89
    - 1971-1972 Tweede map., 90
    - 1971-1972 Derde map., 91
    - 1971-1972 Vierde map., 92
  - Circulaires van de Eerste Afdeling., 1967-1972; 93-98
    - 1967-1968, 93
    - 1968-1969 Eerste map., 94
    - 1968-1969 Tweede map., 95
    - 1969-1970, 96
    - 1970-1971, 97
    - 1971-1972, 98
  - Circulaires van de Tweede en Derde Afdeling., 1963-1970; 99-102
    - Circulaires van de Tweede Afdeling. 1963-1969, 99
    - Circulaires van de Tweede Afdeling. 1969-1970, 100
    - Circulaires van de Tweede en Derde Afdeling. 1967-1968, 101
    - Circulaires van de Tweede en Derde Afdeling. 1968-1969, 102
  - Verslagen van bijzonder overleg van de sector Onderwijs van de Centrale van Hogere Ambtenaren., 1970-1974; 103
  - Diverse losse circulaires en rapporten. Ca., 1960-1970; 104
  - Vergaderstukken van diverse commissies., 1967-1969; 105
  - Briefwisseling van de Tweede Afdeling., 1967-1970; 106
  - Correspondentie van de voorzitter., 1950-1958; 107
  - Circulaires, getiteld "Documentatie" en genummerd., 1965-1971; 108-110
    - Nummers 1-79. 1965-oktober 1968, 108
    - Nummers 80-135. November 1968-januari 1971, 109
    - Fiches. Mei-december 1971, 110
- Op onderwerp geordende stukken, III.
  - Correspondentie betreffende het jaarboekje VWO-HAVO., 1969-1971; 111
  - Correspondentie betreffende het jaarboekje VWO-HAVO, 1972 met kopij over 1970-1971; 112
  - Stukken betreffende de actie "Onderwijsprotest 1971"., 1971-1972; 113
  - Nota's inzake de invoering van een brugklas in een Amsterdamse scholengemeenschap., 1967; 114
  - Stukken betreffende de Werkgroep Scholengemeenschappen., 1966-1968; 115
  - Ingekomen rapporten van studiegroepen., 1964; 116
  - Ingekomen reacties op een brief van C. Bos over eindexamens., 1971; 117
  - Correspondentie over aangelegenheden waarbij scholen of leraren wettelijk aansprakelijk worden gesteld voor hun leerlingen en over W.A.-verzekeringen., 1961-1967; 118
  - Stukken betreffende een enquête van de Raad over de toekomstperspectieven van leraren klassieke talen., 1972; 119-120
    - Bestanddeel 1, 119
    - Bestanddeel 2, 120
  - Dossier "diversen"., 1971-1972; 121
  - Archief van het Centraal Beraad voor het V.H.M.O., 1966-1967; 122
  - Rapporten over wijzigingen van eindexamenreglementen., 1961; 123
  - Stukken betreffende overleg over Koninklijke Besluiten inzake eindexamens., 1961-1967; 124
  - Stukken betreffende een onderzoek over M.O.-B-akten., 1964-1965; 125
  - Stukken betreffende de lerarenopleiding., 1965-1969; 126-128
    - 1965-1966, 126
    - 1967-1968, 127
    - 1968-1969, 128
  - Verslagen van besprekingen van de Raad met de directeur-generaal van Onderwijs op, 31 januari 1969; 129
  - Verslagen van vergaderingen van de Raad, de Algemene Vereniging van Schoolleiders bij het V.W.O. en de Vereniging van curatoren en adjunct-directeuren van het V.W.O., 1968-1970; 130
  - Archief van het Centraal Beraad voor het V.H.M.O., 1963-1966; 131
  - Kranteknipsels over de "Mammoet-discussie"., 1966-1967; 132
  - Dossier inzake "onderzoek naar de leraarstaak"., 1969-1971; 133
  - Verslagen van de commissie en werkgroep VWO-HAVO-MAVO., 1966-1972; 134
  - Stukken betreffende de werkgroep Inspectie (de z.g. commissie-Goote)., 1961-1967; 135
  - Diversen., 1963-1966; 136
  - Stukken betreffende de "Werkgroep overleg commissie Goote"., 1964-1967; 137
  - Stukken betreffende de werkgroep VWO-HAVO-MAVO (de z.g. "werkgroep Lochem")., 1964-1971; 138-139
    - 1964-1968, 138
    - 1968-1971, 139
  - Rapporten naar aanleiding van wijzigingen van de wet op het voorbereidend wetenschappelijk onderwijs., 1964-1970; 140-141
    - 1964-1965, 140
    - 1970, 141
  - Documentatie en rapporten over de lerarenopleiding., 1958-1974; 142-143
    - 1958-1967, 142
    - 1968-1974, 143
  - Ingekomen stukken van de Stichting Nederlandse Onderwijs Film., 1968-1969; 144
  - Ingekomen stukken van TELEAC, de Nederlandse Onderwijs Film en de Nederlandse Onderwijs Televisie., 1967-1978; 145-148
    - 1967-1969, 145
    - 1970-1972, 146
    - 1973-1976, 147
    - 1977-1978, 148
  - Stukken betreffende het Centraal Beraad voor het V.H.M.O. en verdere onderwijzerscomité's., 1965-1967; 149
  - Stukken betreffende het "Beraad V.H.M.O."., 1965-1967; 150
  - Stukken betreffende besprekingen met de directeur-generaal van Onderwijs., 1961-1965; 151
  - Verslagen van vergaderingen van de werkgroep H.E.A.O., 1965-1966; 152
  - Stukken betreffende de uitgave van een gedenkboek Honderd jaar middelbaar onderwijs., 1963-1965; 153
  - Dossier inzake "fictieve dienstjaren"., 1967; 154
  - Ingekomen sollicitaties naar de functie van public relations officer., 1970; 155
  - Ingekomen enquêteformulieren van leraren over de invoering van een vrije zaterdag op scholen., 1961; 156
    Zie ook lijstnummer 166.
  - Rekeningen, begrotingen en salarisstaten., 1958-1969; 157
  - Dossier inzake "rechtspositie leraren"., 1965-1966; 158
  - Stukken betreffende de Commissie Opleiding Leraren., 1964-1967; 159-160
    - 1964, 159
    - 1964-1967, 160
  - "V-stukken": stukken betreffende het voorbereidend wetenschappelijk onderwijs., 1963-1964; 161
  - "Diversen"., 1963-1967; 162
  - "Rapporten en nota's"., 1964-1968; 163
  - Stukken betreffende activiteiten van werkgroepen "kritiese leraren"., 1969; 164
  - Diverse "A-stukken"., 1963; 165
  - Ingekomen enquêteformulieren van leraren over de invoering van een vrije zaterdag op scholen., 1961; 166
  - Stukken betreffende een onderwijsconferentie., 1970; 167
  - Stukken betreffende voorstellen tot een fusie van landelijke lerarenverenigingen., 1970; 168
  - Stukken betreffende een conflict tussen scholieren en het schoolbestuur van het atheneum in Utrecht over democratiseringsvraagstukken., 1970-1971; 169
  - Stukken betreffende "Opleiding leraren"., 1967; 170
  - Bandopnamen van vergaderingen van de Raad van Leraren en van de Eerste Afdeling., 1968-1969; 171
  - Stukken betreffende de voorbereiding van de Overgangswet V.W.O., 1965; 172
  - Notulen van vergaderingen van de Centrale Commissie voor Onderwijs-Overleg., 1972-1979; 173-177
    - 1972-1974, 173
    - 1974-1975, 174
    - 1976-1977, 175
    - 1977-1979, 176
    - Inhoudsopgave van de notulen., 177
  - Vergaderstukken van de Centrale Commissie voor Onderwijs-Overleg., 1974-1979; 178-182
    - 1974-1975, 178
    - 1976-augustus 1977, 179
    - September 1977-1978, 180
    - 1979, 181
    - Nader 1974, 182
  - Vergaderstukken van het Contactcentrum tot bevordering van het openbaar onderwijs., 1970-1972; 183-186
    - 1970-1971, 183
    - 1971-1972, 184
    - 1972, 185
    - Diversen. 1970, 186
  - Exemplaren van Decanoloog, orgaan van de Nederlandse Vereniging van Schooldecanen., 1965-1966; 187
  - Dossier "Herziening voorbeeldtabellen (Witte boekje)" in de werkgroep VWO-HAVO., 1967-1968; 188
  - Stukken betreffende een conferentie Maatschappijleer., 1967; 189
  - Stukken betreffende het gemeenschappelijke weekblad der vijf organisaties., 1966-1967; 190
  - Dossier "Staatsexamens en examens avondscholen", besproken in de z.g. Commissie-Lochem., 1966-1968; 191
  - Verslagen inzake "experimenten" van de contactcommissie VWO-HAVO-MAVO., 1967-1968; 192
  - Stukken betreffende een onderwijsconferentie in de St. Pietersberg te Oosterbeek., 1970; 193
  - Dossier "Rijksleerplannen VWO-HAVO-MAVO"., 1967; 194
  - Rapporten van de Stichting Contactcentrum Bedrijfsleven Onderwijs., 1960; 195
  - Verslagen van de contactcommissie VWO-HAVO-MAVO., 1964-1965; 196
  - "Oude stukken" betreffende de Centrale voor Hogere Ambtenaren., 1968-1969; 197
  - Stukken van de World Confederation of Organizations of the Teaching Profession., 1959-1963; 198-200
    - Exemplaren van het tijdschrift Panorama. 1959-1963, 198
    - Exemplaren van het NEA-journal (orgaan van de National Education Association van de Verenigde Staten). 1961-1963, 199
    - Ingekomen circulaires. 1959-1963, 200
  - Overzicht van een wijziging van het ambtenarenreglement voor onderwijzend personeel., 1965; 201
  - Ingekomen circulaires van de Centrale voor Hogere Ambtenaren over het overleg met het ministerie van Onderwijs en Wetenschappen., 1977; 202
  - Ingekomen circulaires van het Onderwijskundig Studiecentrum., 1959-1969; 203
  - Brochures van de commissie VWO-HAVO-MAVO., 1969-1971; 204
  - Diverse ingekomen brochures over onderwijsaangelegenheden., 1970-1976; 205-207
    - Bestanddeel 1, 205
    - Bestanddeel 2, 206
    - Bestanddeel 3, 207
  - Diverse brochures over onderwijsaangelegenheden., 1945-1970; 208
  - Ongeordende stukken., 1960-1972; 209
  - Agenda's op de briefwisseling., 1964-1970; 210
- Gedeponeerde archieven, IV.
  - Archiefstukken van de Vereniging van leraren bij het Christelijk Voorbereidend Hoger en Middelbaar Onderwijs., 1946-1972; 211-226
    - Notulen van vergaderingen. 1963-1967, 211
    - Notulen en vergaderstukken. 1970, 212
    - Diverse rapporten. 1946-1970, 213
    - Kasboeken., 1953-1972; 214-226
      - 1953-1955, 214
      - 1956, 215
      - 1957, 216
      - 1958-1959, 217
      - 1961, 218
      - 1962, 219
      - 1963-1964, 220
      - 1965-1966, 221
      - 1967, 222
      - 1968, 223
      - 1969-1970, 224
      - 1970-1971, 225
      - 1971-1972, 226
    - Vervalt., 227
  - Archiefstukken van de Vereniging voor katholieke leraren St. Bonaventura., 1951-1974; 228-233
    - Correspondentie, alfabetisch op afzender geordend. 1971-1974, 228
    - Diverse stukken. 1951-1966, 229
    - Ingekomen verslagen van het Katholiek Paedagogisch Studiecentrum V.H.M.O. te Utrecht., 1961-1965; 230-232
      - Notulen van bestuursvergaderingen., 230
      - Notulen van vergaderingen van het Werkcomité., 231
      - Notulen van externe besprekingen., 232
    - Ingekomen stukken van de Stichting Federatie Organisatie Intellectuele Beroepen (F.O.I.B.). 1954-1963, 233
  - Archiefstukken van de Rijkslerarenvereniging., 1964-1967; 234-235
    Hierin zijn alleen stukken opgenomen, die niet tevens registratuurkenmerken van de Raad van Leraren dragen of bestaan uit verzamelingen stencils van de Raad van Leraren. 1964-1968.
    - Dossier "geestelijke fundering van de openbare school". 1964-1967, 234
    - Dossier inzake de begrotingspost materiële voorziening van rijksscholen. 1967-1968, 235
  - Rapporten betreffende voorstellen inzake de innovatie van het onderwijs., 1974-1978; 236, 237
    - Bestanddeel 1., 236
    - Bestanddeel 2., 237
  - Stukken van A.J.J. Mulder., 1964, 1976; 238-239
    - Stukken betreffende zijn lidmaatschap van de Commissie Studiefinanciering van de Raad van Overleg van Middelbaar en Hoger Personeel. 1976, 238
    - Stukken betreffende "rechtspositie leraren Amsterdam". 1964, 239
  - Statuten van de Vereniging van Leraren in Natuur- en Scheikunde., 1958; 240